【裁判字號】    99,台上,1726
【裁判日期】    990916
【裁判案由】    返還價金等
【裁判全文】
最高法院民事裁定            九十九年度台上字第一七二六號
上  訴  人  乙○○
訴訟代理人  袁健峰律師
            陽文瑜律師
            許姿萍律師
被 上訴 人  甲○○
訴訟代理人  沈朝標律師
上列當事人間請求返還價金等事件，上訴人對於中華民國九十九
年六月二日台灣高等法院第二審判決（九十八年度上字第七九一
號），提起上訴，本院裁定如下：
    主  文
上訴駁回。
第三審訴訟費用由上訴人負擔。
    理  由
按上訴第三審法院，非以原判決違背法令為理由，不得為之。又
提起上訴，上訴狀內應記載上訴理由，其以民事訴訟法第四百六
十九條所定事由提起第三審上訴者，應於上訴狀內表明：原判決
所違背之法令及其具體內容、暨依訴訟資料合於該違背法令之具
體事實。其依同法第四百六十九條之一規定提起上訴者，並應具
體敘述為從事法之續造、確保裁判之一致性或其他所涉及之法律
見解具有原則上重要性之理由。同法第四百六十七條、第四百七
十條第二項分別定有明文。而依同法第四百六十八條規定，判決
不適用法規或適用不當者，為違背法令；依同法第四百六十九條
規定，判決有該條所列各款情形之一者，為當然違背法令。是當
事人提起第三審上訴，如合併以同法第四百六十九條及第四百六
十九條之一之事由為上訴理由時，其上訴狀或理由書應表明該判
決所違背之法令條項，或有關判例、解釋字號，或成文法以外之
習慣或法理等及其具體內容，暨係依何訴訟資料合於該違背法令
之具體事實，並具體敘述為從事法之續造、確保裁判之一致性或
其他所涉及之法律見解具有原則上重要性之理由。如未依上述方
法表明，或其所表明者與上開法條規定不合時，即難認為已合法
表明上訴理由，其上訴自非合法。本件上訴人對於原判決關於其
敗訴部分提起第三審上訴，雖以該部分判決違背法令為由，惟核
其上訴理由狀所載內容，係就原審取捨證據、認定事實之職權行
使，指摘為不當，並就原審命為辯論及已論斷: 系爭四三八號土
地係上訴人與其夫陳慧宗向被上訴人購買後，由陳慧宗授權訴外
人黃永裕出賣，再由應給付黃永裕之價金中扣除先行代付與被上
訴人之款項，被上訴人已提出給付，並無債務不履行之情事，上
訴人不得主張解除系爭四三八號土地之買賣契約而請求返還價金
，且被上訴人得請求上訴人返還因免假執行所為之給付新台幣二
百二十萬一千二百十六元本息等語，泛言謂為違法，而非表明該
部分判決所違背之法令及其具體內容，暨依訴訟資料合於該違背
法令之具體事實，更未具體敘述為從事法之續造、確保裁判之一
致性或其他所涉及之法律見解具有原則上重要性之理由，難認其
已合法表明上訴理由。依首揭說明，應認其上訴為不合法。
據上論結，本件上訴為不合法。依民事訴訟法第四百八十一條、
第四百四十四條第一項前段、第九十五條、第七十八條，裁定如
主文。
中    華    民    國  九十九  年    九    月   十六   日
                      最高法院民事第四庭
                          審判長法官  劉  延  村
                                法官  許  澍  林
                                法官  黃  秀  得
                                法官  鄭  傑  夫
                                法官  魏  大  喨
本件正本證明與原本無異
                                      書  記  官
中    華    民    國  九十九  年    九    月  二十八  日
                                                     m

司法院資訊處製作；財團法人民間司法改革基金會備份。
